臺灣橋頭地方法院民事裁定　　　　　　110年度簡上字第163號
上　訴　人　林育民　
視同上訴人　林輝雄　
被上訴人　　許勝雄　
訴訟代理人　涂榮廷律師
上列當事人間請求遷讓房屋等事件，上訴人對於本院橋頭簡易庭
民國110年9月30日110年度橋簡字第550號第一審判決，提起上訴
，本院裁定如下：
    主  文
上訴駁回。
第二審訴訟費用由上訴人負擔。
    理  由
一、按提起上訴，應以上訴狀表明下列各款事項，提出於原第一
    審法院為之：「一、當事人及法定代理人。二、第一審判決
    及對於該判決上訴之陳述。三、對於第一審判決不服之程度
    ，及應如何廢棄或變更之聲明。四、上訴理由。」又上訴不
    合程式或有其他不合法情形而可以補正者，第二審法院審判
    長應定期間命其補正，如不於期間內補正，第二審法院應以
    裁定駁回之，民事訴訟法第441 條、第444 條第1 項分別定
    有明文。此規定對於簡易訴訟程序之第一審裁判提起上訴者
    ，依同法第436條之1第3項，準用之。又按送達不能依前2條
    規定為之者，得將文書寄存送達地之自治或警察機關，並作
    送達通知書兩份，一份黏貼於應受送達人住居所、事務所、
    營業所或其就業處所門首，另一份置於該送達處所信箱或其
    他適當位置，以為送達；寄存送達，自寄存之日起，經10日
    發生效力，民事訴訟法第138條第1項、第2項定有明文。
二、查本院橋頭簡易庭於民國110年9月30日所為110年度橋簡字
    第550號第一審判決主文為：「被告林輝雄、林育民應將門
    牌號碼高雄市○○區○○路000號2樓房屋（下稱系爭房屋）
    騰空遷讓返還予原告。被告林輝雄應自民國110年7月30日起
    至返還系爭房屋之日止，按月給付原告新台幣（下同）1萬
    5,000元；被告林育民應自110年6月10日起至返還系爭房屋
    之日止，按月給付原告1,297元。原告其餘之訴駁回。訴訟
    費用由被告負擔。本判決原告勝訴部分得假執行。」上訴人
    即被告林育民聲明不服，提起上訴，並未為如何廢棄或變更
    之聲明，僅具狀及於110年12月13日準備程序期日到場稱：
    伊現仍住在系爭房屋，之前在該處1樓由伊父親即共同被告
    林輝雄經營之自助餐店擔任廚師，伊患有胰臟癌第四期，林
    輝雄沒發薪水給伊、又騙取伊之保險理賠金、避不見面，且
    被上訴人之母許老太太之前有陸續向伊拿取6萬3,000元，對
    於原審判決應搬遷及應給付不當得利之金額均不爭執等語（
    見本院卷第11至12、59至60頁）。
三、本院於110年12月20日裁定限上訴人於收受裁定之日起5日內
    ，加以補正「對於第一審判決不服之程度，及應如何廢棄或
    變更之聲明」事項，逾期未補正，即駁回上訴，且該裁定業
    於110年12月28日寄存送達上訴人實際住處即系爭房屋等情
    ，有本院裁定、送達回證附卷可考（見本院卷第75頁），揆
    諸首揭規定，該裁定於111年1月7日發生送達效力，上訴人
    至遲應於111年1月12日以前具狀補正上開事項。然上訴人迄
    今仍未補正，有收文資料查詢清單在卷可憑，其上訴自非合
    法，應予駁回。
四、據上論結，本件上訴為不合法，裁定如主文。
中    華    民    國   111    年    1     月    13    日
                  民事第三庭  審判長法  官  張維君
                                    法  官  楊捷羽
                                    法  官  李俊霖
以上正本係照原本作成。
本裁定不得抗告。
中    華    民    國   111    年    1     月    17    日
                                    書記官  黃莉君